臺灣高等法院交通事件裁定　　　　　　　　　　　 九十一年度交抗字第一五一號
　　抗告人即
　　受處分人　甲○○
右抗告人因違反交通管理處罰條例案件，不服臺灣士林地方法院中華民國九十年十二
月三十一日裁定（九十年度交聲字第五三二號），提起抗告，本院裁定如左：
    主  文
抗告駁回。
    理  由
一、按「汽車駕駛人，爭道行駛有左列情形之一者，處二百元以上六百元以下罰鍰：
    ．．．。一三機器腳踏車，不在規定車道行駛者。．．．。」，修正前道路交通
    管理處罰條例第四十五條第十三款定有明文。又汽車駕駛人違反第四十五條規定
    者，除依原條款處罰鍰外，並記違規點數一點，道路交通管理處罰條例第六十三
    條第一項第一款亦定有明文。再按道路交通管理處罰條例業於民國（下同）九十
    年一月十七日經總統修正公布部分條文，同條例第九十三條規定施行日期由行政
    院以命令定之，行政院於九十年四月三日以台九十交字第０一九三一七號函令該
    條例自九十年六月一日起施行，其中關於該條例第四十五條第十三款部分將原訂
    罰鍰金額單位由銀元修正為新台幣，實際罰鍰金額不變，依從新從輕原則，仍應
    適用新法，合先敘明。
二、本件抗告人即受處分人甲○○於民國（下同）九十年四月十五日下午三時三十九
    分許，騎乘車牌號碼ＡＵＶ—三六六號重型機器腳踏車行經臺北縣淡水鎮○○路
    時，不依規定，在禁行機車車道行駛之違規事實，有臺北縣警察局北縣警交字第
    ＣＴ0000000號舉發違反道路交通管理事件通知單影本乙紙及採證相片乙
    張附卷可稽，其違規事實堪以認定。雖抗告人辯稱：該日係星期日，淡水鎮往台
    北車輛特別多，且當時外側車道擠滿小客車，內側車道無車輛，伊因當時無法駛
    入外側車道，始利用內側車道行駛。再者，該「禁行機車」之車道，非如單行道
    之不能逆行及高速公路之機器腳踏車之禁止進入等係屬強制規定，是抗告人之違
    規行為，應可容許云云。惟查：道路交通安全規則並無授予駕駛人為己身方便，
    即可不顧交通標誌管制之規定，且抗告人於抗告狀上亦自陳：．．．違規事實明
    顯，不容辯解，應受裁罰．．．等語，是其上開辯解，尚不能免除其行車違規之
    責任。再按道路交通標誌標線號誌設置規則中之「標線」係以規定之線條、圖形
    、標字或其他導向裝置，劃設於路面或其他設施上，用以管制道路上車輛駕駛人
    與行人行止之交通管制設施，屬強制規定無疑，抗告人認並未違反強制規定，亦
    有誤會。原處分機關未及比較新舊法，逕依修正前道路交通管理處罰條例第四十
    五條第一項第十三款及第六十三條規定，裁處罰鍰新臺幣一千八百元，並記違規
    點數一點，尚有未洽，原審法院因予撤銷原裁決，並依道路交通管理處罰條例第
    四十五條第十三款（原裁定誤載為第四十五條第六款）及第六十三條，裁處罰鍰
    新臺幣一千八百元，並記違規點數一點，即無違誤。抗告人抗告意旨，仍執陳詞
    ，指摘原裁定不當，為無理由，應予駁回。
三、據上論結，應依道路交通案件處理辦法第二十六條、刑事訴訟法第四百十二條，
    裁定如主文。
中      華      民      國      九十一  年     二     月     二十七     日
                              臺灣高等法院交通法庭
                                  審判長法  官  陳  春  秋
                                        法  官  徐  培  元
                                        法  官  高  明  哲
右正本證明與原本無異。
不得再抗告。
                                        書記官  李  垂  福
中      華      民      國      九十一   年    三     月       四       日
